Yifan SHI



MON PROFIL

Développeuse full stack avec une expérience concrète dans la conception et le développement d'applications web au sein d'une équipe agile.

Curieuse et polyvalente, j'ai une capacité d'apprentissage rapide et d'adaptation à de nouveaux environnements techniques. Dotée d'un esprit d'équipe, d'une communication efficace et d'une riqueur.

Développeuse Fullstack

CONTACT

yifanshi0105@gmail.com



+33 0656676882



Toulouse, France

Je suis disponible immédiatement, mobile partout en France, et titulaire d'un titre de séjour valide (APS) me permettant de travailler sur le territoire français.



https://www.linkedin.com/in/yifan-shi-55278a200/

COMPETENCES

- **Développement Frontend:** Angular, React, HTML, CSS, JavaScript, TypeScript, XML, AJAX, JSON, Figma (pour la conception d'UI/UX)
- **Développement Backend:** Java, Python, Spring Boot (Java), Hibernate (Java), FastAPI (Python), Flask (Python), APIs REST, Apache Tomcat, Postman
- Base de Données: SQL, MySQL, Oracle, SQL Server, SQLite, Access, WampServer
- Business Intelligence: PowerBl, Olap, Talend, DB designer
- Gestion de Version: Github, GitLab, Git
- Maiîtrise du développement agile Scrum

SOFT SKILLS

- Capacité d'apprentissage rapide
- Travail en équipe
- Esprit d'initiative
- Sens de l'organisation
- Résolution de problèmes

LANGUES

Français: Niveau intermédiaire

✓ Anglais : Niveau avancé

✓ Chinois: Langue maternelle

CENTRES D'INTERET

- Les voyages
- La photographie

EXPÉRIENCES PROFESSIONNELLES



Stage en Développeur Fullstack Toulouse, France | 04/2024 - 09/2024

- Développement de l'application web interne AltecaEvent de zéro à un, au sein d'une équipe de 3 stagiaires, sous la supervision d'un chef de projet technique, dans un environnement de travail francophone. L'application permet de créer et gérer des événements, répondre aux questionnaires associés, consulter les détails des événements et gérer les rôles des utilisateurs.
- Répartition des tâches : 70 % de mon temps consacré au développement frontend avec Angular, et 30 % au backend avec FastAPI - Python.
- Gestion de projet agile avec Trello, suivi des tâches, tests des APIs avec Postman, gestion du code avec Git, et prototypage des interfaces avec Figma pour optimiser l'expérience utilisateur. Utilisation de Visual Studio pour le développement du code.
- Résultat : nous avons achevé 95 % du développement de l'application, et la partie restante nécessite une intégration avec le système interne existant de l'entreprise.
- Références Tuteur de stage: SAVARY Christophe < csavary@alteca.fr >

Andros Chine

Stage en Business Intelligence

Pékin, Chine | 05/2023 - 08/2023

- Utiliser PowerBI pour analyser des données de ventes et fournir une aide à la décision de l'entreprise. Déterminer les orientations de développements futures à partir de l'analyse des données de vente.

ByteDance

Stage en HRBP

Pékin, Chine | 09/2020 - 11/2020

- Analyser les données de recrutement pour aider les unités commerciales à trouver des candidats appropriés.



Ernst & Young

Stage en Talent Team

Pékin, Chine | 06/2020 - 09/2020

- Utiliser Excel pour aider l'équipe RH à traiter les données de recrutement et organiser des entretiens.



Stage en HR

Pékin, Chine | 02/2020 - 05/2020

- Trouver les candidats appropriés en fonction des besoins en personnel de l'équipe V2X (Vehicle-to-everything).

FORMATIONS

Master MIAGE (Méthodes Informatiques Appliquées à la Gestion des Entreprises) Toulouse, France | 09/2022 - 10/2024

Faculté d'informatique | Université de Toulouse 1 Capitole (UT1) M2 MIAGE IPM (Ingénierie des Processus Métier)

M1 MIAGE IM (Ingénierie Métier)

Année préparatoire chinois à UT1

Toulouse, France | 09/2021 - 06/2022

Licence en Gestion des ressources humaines

Pékin, Chine | 09/2017 - 07/2021

Capital University of Economics and Business (CUEB)

Étudiante en échange à la Dublin City University

Dublin, Irlande | 08/2019 - 01/2020